fr: Médaille d'Argent du Concours Mondial de Bruxelles 2014, Médaille argent concours mondial Bruxelles 2014, Médaille argent Bruxelles 2014
pt: Medalha de prata no Concurso Mundial de Bruxelas 2014

fr: Médaille d'Argent du Concours Mondial de Bruxelles 2013, Médaille argent concours mondial Bruxelles 2013, Médaille argent Bruxelles 2013
pt: Medalha de prata no Concurso Mundial de Bruxelas 2013

fr: Médaille d'Argent du Concours Mondial de Bruxelles 2012, Médaille argent concours mondial Bruxelles 2012, Médaille argent Bruxelles 2012
pt: Medalha de prata no Concurso Mundial de Bruxelas 2012

fr: Médaille d'Argent du Concours Mondial de Bruxelles 2011, Médaille argent concours mondial Bruxelles 2011, Médaille argent Bruxelles 2011
pt: Medalha de prata no Concurso Mundial de Bruxelas 2011

fr: fermenté en barrique
pt: Fermentado em barris, fermentado em barril, fermentado em barrica, fermentado em barricas

fr: fermenté en fût de chêne
pt: Fermentado em barris de carvalho, fermentado em barril de carvalho, fermentado em barricas de carvalho, fermentado em barrica de carvalho

fr: élevé en fût de chêne
pt: Envelhecido em barris de carvalho, envelhecido em barril de carvalho, envelhecido em barricas de carvalho, envelhecido em barrica de carvalho

fr: Vigneron indépendant
pt: Viticultor independente

fr: Viticulture durable
pt: Viticultura sustentável

la: Mundus Vini
fr: Grand Prix International du Vin de Neustadt

es: Salon Internacional del Vino de Valladolid
fr: Iberwine à Valladolid

en: Wine Masters Challenge
pt: Concurso Mundial de Vinhos

sl: Vino Ljubljana
fr: Concours International des vins de Ljubljana

fr: Concours International des Vins et Spiritueux VINUS
es: Vino, Nutricion y Salud

fr: Concours International de Vin et Spiritueux
es: La Mujer Elige

en: Indy International Wine Competition
fr: Concours International des Vins de l'Indiana

en: Mediterranean International Wine and Spirit Challenge
fr: Concours international de vin à Eilat

en: German Agricultural Society
ca: Societat Agrícola Alemanya
cs: Německá Zemědělská Společnost / DLG
de: DLG, Deutsche Landwirtschafts-Gesellschaft
es: Sociedad Alemana de agricultura
fi: Saksan maatalousyhdistys
he: איגוד החקלאות הגרמנית
hr: njemačko poljoprivredno udruženje, DLG
it: Società Agricola Tedesca
nl: Duitse Landbouw Stichting
pt: Sociedade Agrícola Alemã

en: Bronze medal of the German Agricultural Society
de: DLG Bronzener Preis
fi: Saksan maatalousyhdistyksen pronssimitali
fr: Médaille de bronze de la Société Allemande d'Agriculture
hr: Brončana medalja Njemačkog poljoprivrednog društva
it: Medaglia di bronzo della Società Agricola Tedesca

en: Silver medal of the German Agricultural Society
ca: Medalla de plata de la Societat Agrícola Alemanya
cs: Stříbrná medaile Německé Zemědělské Společnosti / DLG
de: DLG Silberner Preis
fi: Saksan maatalousyhdistyksen hopeamitali
fr: Médaille d'argent de la Société Allemande d'Agriculture
hr: Srebrna medalja Njemačkog poljoprivrednog društva
it: Medaglia d'argento della Società Agricola Tedesca
pt: Medalha de prata da Sociedade Agrícola Alemã